臺灣板橋地方法院刑事判決　　　　　　　 96年度易字第771號
公　訴　人　臺灣板橋地方法院檢察署檢察官
被　　　告　甲○
　　　　　　　　　（現另案在臺灣臺北監獄臺北分監執行中）
上列被告因竊盜等案件，經檢察官提起公訴（95年度偵字第2903
2 號、96年度偵字第5423號），嗣因被告於本院準備程序中就被
訴事實為有罪之陳述，本院告知被告簡式審判程序之旨，並聽取
當事人之意見後，由本院合議庭裁定改由受命法官獨任依簡式審
判程序進行，判決如下：
    主  文
甲○攜帶兇器毀越安全設備竊盜，累犯，處有期徒刑捌月。又幫
助意圖為自己不法之所有，以詐術使人將本人之物交付，累犯，
處有期徒刑肆月。應執行有期徒刑拾月。
    事  實
一、甲○曾前於民國86年間，因違反槍砲彈藥刀械管制條例，經
    本院以87年度訴字第226 號判處有期徒刑1 年2 月，並於90
    年2 月21日因撤回上訴而確定，於91年5 月2 日縮短刑期執
    行完畢出監。詎仍不知悔改：(一)竟意圖為自己不法之所有，
    於95年8 月6 日凌晨某時許之夜間，持客觀上足以傷害人之
    身體可為兇器之美工刀1 支，割開邱鳳梅經營位於臺北縣三
    重市○○○路320 號五金行之冷氣孔塑膠板，踰越攀爬進入
    屋內後（侵入住居部分，未據告訴），竊取新臺幣（下同）
    32,000元得手。嗣邱鳳梅於同日凌晨2 時許，經保全人員通
    知失竊，報警處理。警方採集五金行內銅條上指紋送請鑑驗
    ，經比對與甲○指紋相符，始查知上情。(二)又甲○預見將自
    己之銀行帳戶存摺及提款卡出租予不熟識人使用，有遭他人
    利用作為詐騙工具之可能，仍不違背其本意，另基於幫助詐
    欺之不確定故意，於96年1 月初某日，在其位於臺北縣新莊
    市○○街130 巷1 號3 樓住處樓下，將其申辦之「台北富邦
    銀行新莊分行」帳號「000-000000000000」號帳戶之存摺、
    提款卡及密碼，以每月2,000 元之代價，出租予不詳姓名年
    籍之男人，而以此方式，幫助詐欺集團詐欺財物。嗣乙○○
    於96年1 月3 日中午12時30分許，接獲某詐欺集團成員電子
    郵件，誆稱乙○○網路購物得標，要求乙○○匯款至郵件所
    載帳號，致乙○○陷於錯誤，於同年月6 日19時08分許，至
    桃園縣中壢市普仁郵局，以自動櫃員機帳匯款4,600 元至甲
    ○之上開帳戶。嗣乙○○發現受騙，報警處理，始查知上情
    。
二、案經邱鳳梅、乙○○分別訴由臺北縣政府警察局三重分局及
    新莊分局報告臺灣板橋地方法院檢察署檢察官偵查起訴。
    理  由
一、查本件被告甲○所犯並非死刑、無期徒刑、最輕本刑為三年
    以上有徒刑之罪或高等法院管轄第一審案件，而其於準備程
    序進行中，被告先就被訴事實為有罪之陳述，經法官告知簡
    式審判程序之旨，並聽取公訴人及被告之意見後，本院認適
    宜改依簡式審判程序進行，爰依刑事訴訟法第273 條之1 第
    1 項、第284 條之1 規定，由本院合議庭以裁定由受命法官
    獨任進行簡式審判程序，合先敘明。
二、上揭事實，業據被告甲○於偵訊及本院審理時坦承不諱，核
    與證人即被害人邱鳳梅於警詢及偵查中證述之失竊情節相符
    ，及被害人乙○○於警詢指訴其被詐騙之情節綦詳。復有勘
    察採證同意書、臺北縣政府警察局三重分局刑案現場勘察採
    證紀錄表各乙份、內政部警政署刑事警察局95年10月13日刑
    紋字第0950150609號鑑驗書乙份、中華郵政股份有限公司自
    動櫃員機交易明細表、財團法人金融聯合徵信中心通報案件
    紀錄及補充註記資訊各1 份在卷可憑，被告之任意性自白係
    與事實相符。本案事證明確，被告犯行堪以認定。
三、按美工刀客觀上具有危險性，足以傷害人之身體，為兇器之
    一種，被告意圖為自己不法之所有，持上揭兇器並破壞冷氣
    孔塑膠板之安全設備，以竊取被害人之財物，核其所為，係
    犯刑法第321 條第1 項第2 、3 款之加重竊盜罪，起訴書認
    被告係犯同法同條項第3 款之加重竊盜罪，容有未洽，併此
    敘明。又被告將其所有之存摺、提款卡及密碼提供予詐欺集
    團成員使用以將詐欺所得匯入該帳戶，所為係犯刑法第30條
    第1 項、同法第339 條第1 項幫助詐欺取財罪。被告所犯上
    開二罪，犯意各別，行為互殊，應予分論併罰。又被告以幫
    助之意思，參與詐欺取財罪構成要件以外之行為，為幫助犯
    ，爰就幫助詐欺取財犯行部分，依刑法第30條第2 項規定，
    依正犯之刑減輕之。又查，被告前於86年間，因違反槍砲彈
    藥刀械管制條例，經本院以87年度訴字第226 號判處有期徒
    刑1 年2 月，並於90年2 月21日因撤回上訴而確定，於91年
    5 月2 日縮短刑期執行完畢，有臺灣高等法院被告前案紀錄
    表在卷可稽，其於五年內故意再犯有期徒刑以上之上開二罪
    ，各應依累犯之規定加重其刑。爰審酌被告有上述前科，素
    行非佳、其犯罪之動機、目的、手段、對被害人所生財產上
    之損害程度、所得利益、犯罪後坦承犯行態度尚稱良好等一
    切情狀，各量處如主文所示之刑，併定其應執行之刑，以資
    懲儆。至於被告為上開竊盜行為所用之美工刀並未扣案，復
    查無確切證據證明尚未滅失，自無從併予宣告沒收，附此敘
    明。
據上論斷，應依刑事訴訟法第273 條之1 第1 項、第299 條第1
項前段，刑法第30條第2 項、第321 條第1 項第2 、3 款、第
339 條第1 項、第47條第1 項、第51條第5 款，刑法施行法第1
條之1 第1 項，判決如主文。
本案經檢察官鄧媛到庭執行職務。
中　　華　　民　　國　　96　　年　　5 　　月　　3 　　日
                  刑事第十二庭  法　官    林淑婷
右正本證明與原本無異
如不服本判決應於送達後十日內向本院提出上訴狀
                                書記官    林金良
中　　華　　民　　國　　96　　年　　5 　　月　　3 　　日
附錄本案論罪科刑法條全文：
中華民國刑法第321條
犯竊盜罪而有左列情形之一者，處6 月以上、5 年以下有期徒刑
：
一  於夜間侵入住宅或有人居住之建築物、船艦或隱匿其內而犯之
    者。
二  毀越門扇、牆垣或其他安全設備而犯之者。
三  攜帶兇器而犯之者。
四  結夥三人以上而犯之者。
五  乘火災、水災或其他災害之際而犯之者。
六  在車站或埠頭而犯之者。
前項之未遂犯罰之。
中華民國刑法第339條
意圖為自己或第三人不法之所有，以詐術使人將本人或第三人之
物交付者，處5 年以下有期徒刑、拘役或科或併科1 千元以下罰
金。
以前項方法得財產上不法之利益或使第三人得之者，亦同。
前二項之未遂犯罰之。
